【裁判字號】    98,訴,1734
【裁判日期】    990514
【裁判案由】    偽造文書等
【裁判全文】
臺灣高雄地方法院刑事判決              98年度訴字第1734號
公  訴  人  臺灣高雄地方法院檢察署檢察官
被      告  子○○
選任辯護人  柯淵波律師
被      告    己○○
選任辯護人  王朝震律師
被      告  辰○○
選任辯護人  蔡錫欽律師
            李建宏律師
上列被告因偽造文書等案件，經檢察官提起公訴（98年度偵字第
6462號）、移送併辦（台灣雲林地方法院檢察署98年度偵字第31
88號），本院判決如下：
    主    文
子○○共同犯如附表編號1 至5 、7 所示之詐欺取財罪，共陸罪
，均累犯，各處如附表編號1 至5 、7 所載之刑，如易科罰金，
均以新台幣壹仟元折算壹日。又幫助犯詐欺取財罪，累犯，處有
期徒刑伍月，如易科罰金，均以新台幣壹仟元折算壹日。應執行
有期徒刑貳年陸月，如易科罰金，以新台幣壹仟元折算壹日。
辰○○共同犯如附表編號1 至5 、7 所示之詐欺取財罪，共陸罪
，各處如附表編號1 至5 、7 所載之刑，如易科罰金，均以新台
幣壹仟元折算壹日。又幫助犯詐欺取財罪，處有期徒刑肆月，如
易科罰金，以新台幣壹仟元折算壹日。應執行有期徒刑貳年肆月
，如易科罰金，以新台幣壹仟元折算壹日。其他被訴（如附表編
號6 所示之詐欺取財罪）部分，無罪。
己○○共同犯如附表編號3 、5 所示之詐欺取財罪，共貳罪，各
處如附表編號3 、5 所載之刑；如易科罰金，均以新台幣壹仟元
折算壹日。應執行有期徒刑伍月，如易科罰金，以新台幣壹仟元
折算壹日。其他被訴（如附表編號4 、7 所示之詐欺取財罪）部
分，均無罪。
    事    實
一、子○○（原名黃永勝，綽號「南哥」、「阿南」）前於民國
    （下同）96年間因妨害兵役案件，經本院96年度簡字第1458
    號判決判處有期徒刑3 月，減刑為有期徒刑1 月15日，甫於
    97年2 月29日易科罰金執行完畢；被告己○○前於97年間因
    詐欺案件，經本院97年審簡字第6025號判決判處有期徒刑2
    月，甫於97年12月19日易科罰金執行完畢（不構成累犯）。
    詎均不知悔悟，子○○、己○○、辰○○（綽號「陳勇志」
    、「阿志」、「至仔」），及真實姓名年籍不詳綽號「阿文
    」之成年男子（由檢察官另案偵辦），於97年6 至10月間之
    期間，共同基於為自己不法所有之犯意聯絡，明知無給付收
    購行動電話門號SIM 卡代價之意思，仍先後於如附表編號1
    至5 、7 所示之時間，以分組或共同遊說之方式，先後向甲○○、乙○○、寅○○、張琮裕（乙○○之子）、辛○○、
    卯○○等人佯稱：收購行動電話門號、或行動電話及其搭配
    之門號供議員助理等人需要時使用，每人可獲得每筆門號約
    新台幣（下同）200 元至3000元不等之酬勞（詳如附表編號
    1 至5 、7 所示），致甲○○、乙○○、寅○○、張琮裕、
    辛○○、卯○○陷於錯誤，先後由子○○、辰○○、己○○
    、「阿文」分組或共同陪同至附表上開編號所示之電信業者
    ，申辦行動電話及門號（詳如附表各編號所示）。俟依指示
    申辦完成後，甲○○、乙○○、寅○○、張琮裕、辛○○、
    卯○○將該等電話及門號晶片卡（SIM 卡）當場交予子○○
    、己○○、辰○○、「阿文」等人。詎子○○、辰○○、己○○、「阿文」取得該等行動電話及門號SIM 卡後，並未給
    付所約定報酬，謊稱需先測試申辦有無成功，待確認後再給
    付報酬，以防犯行敗露云云，旋即離去，逃逸無蹤。嗣甲○○、乙○○、寅○○、張琮裕、辛○○、卯○○屢次催討報
    酬，均無所獲，始知受騙，報警處理，並循線查獲。
二、子○○、辰○○、乙○○、甲○○（後2 人涉犯幫助詐欺罪
    嫌，由本院另案審理中）均明知國內社會上層出不窮之詐騙
    集團或不法份子為掩飾渠等不法行徑，避免執法人員之追究
    及處罰，經常利用他人之電話號碼通話以掩人耳目，並增加
    警方查緝犯罪之難度，因此客觀上可以預見一般取得他人電
    話號碼使用之行徑，常與財產犯罪所需有密切關連，竟基於
    幫助詐欺之犯意，於97年10月間，子○○、辰○○透過乙○○（對子○○、辰○○以詐欺手法詐得甲○○行動電話門號
    部分不知情）之仲介，取得甲○○申辦之行動電話門號0000
    000000後，將該門號SIM 卡交付給姓名、年籍均不詳之詐騙
    集團成員，作為他人財產犯罪之聯絡工具。嗣該詐騙集團成
    員取得上開門號SIM 卡後，即基於冒充公務員行使職權、行
    使偽造公文書及意圖為自己不法所有之犯意，而(一)於97年10
    月16日10時許，以該門號及其他不詳行動電話門號撥打電話
    予郭燕穎，佯裝為警方「165 反詐騙中心」人員、桃園縣政
    府警察局刑警大隊「王姓刑警」、「劉金德檢察官」，並誆
    稱：郭燕穎之銀行帳戶遭犯罪集團盜用，需將存款交給檢察
    官代為保管云云，並傳真偽造之「臺灣臺北地方法院檢察署
    刑事傳票」、「臺灣臺北地方法院檢察署強制性資產凍結執
    行書」等不實公文書，致郭燕穎陷於錯誤，於97年10月17日
    前往臺灣銀行博愛分行提領140 萬元後，旋於同（16）日下
    午2 時許，在高雄市左營區市立福山國中側門前，由一名姓
    名年籍不詳、自稱地檢署人員之詐騙集團成員，持偽造「高
    雄地檢署監管科收據」之公文書，向郭燕穎收取佯稱監管之
    現金140 萬元。復於97年10月20日至24日間，該詐騙集團成
    員復基於詐欺之不法所有意圖，以上開多筆行動電話門號撥
    打電話予郭燕穎，佯裝為檢察官，向郭燕穎誆稱：要匯款至
    其指定帳戶，誘捕犯罪集團之成員云云，致郭燕穎陷於錯誤
    ，先後於97年10月20日、97年10月1 日，各匯款60萬元（共
    計120 萬元）至王博廉之京城銀行內湖分行帳戶內（帳號：
    000000000000，下稱京城銀行帳戶），；復於於97年10 月
    22日匯款66萬元至劉俸銘之遠東商業銀行公益分行帳戶內（
    帳號：00000000000000，下稱遠東商銀帳戶）；於97年10月
    23日、97年10月24日各匯款50萬元、25萬元（共計75萬元）
    至陳文忠之合作金庫港湖分行帳戶內（帳號：000000000000
    0 ，下稱合作金庫帳戶），以上詐騙金額合計401 萬元。(二)
    並於97年10月31日11時20分許，以該門號撥打電話予丑○○
    ，佯裝為受桃園縣政府警察局委託之「165 反詐騙中心」人
    員及地檢署檢察官，並佯稱：丑○○有涉及案件，業經傳喚
    為何拒不到案說明，即將拘捕、收押丑○○，其資金將受凍
    結，除非將其郵局定存解約後領出現金110 萬交付之云云，
    致丑○○陷於錯誤，於同（31）日17時30分許，前往雲林縣
    虎尾鎮虎尾郵局將其所有之郵局帳戶（帳號：0000000-0000
    000 ）將定存解約，提領110 萬元現金後，持至癸○○○○
    鎮○○里○○路446 號「好聖地汽車旅館」門口，交付予手
    持「臺中地檢署監管科收據」之詐騙集團成員；另於97年11
    月3 日11時許，詐騙集團成員再次以同上門號撥打電話予丑
    ○○，佯稱：丑○○已無涉案，惟須再繳交60萬交保金，方
    能領回之前所繳交之110 萬元云云，致丑○○陷於錯誤，先
    在虎尾郵局提領60萬元現金後，再至雲林縣虎尾鎮第一銀行
    ，辦理匯款至蔡奇儒所有兆豐商業銀行內湖分行帳戶內（帳
    號：00000000000 ，下稱兆豐銀行帳戶）。嗣經郭燕穎、丑
    ○○分別查證後始知受騙，報警處理，而循線查獲（上開人
    頭帳戶部分，均由檢察官另案偵辦）。
三、案經甲○○、乙○○、寅○○、辛○○、丁○○、卯○○訴
   由高雄市政府警察局庚○分局，郭燕穎訴由法務部調查局南
   部地區機動工作組移送臺灣高雄地方法院檢察署檢察官偵查
   起訴，丑○○亦訴由雲林縣政府警察局斗南分局報由台灣雲
   林地方法院檢察署檢察官移送併辦。
    理    由
壹、證據能力部分：
    本判決理由所援用之證據資料（含供述證據及非供述證據）
    ，被告、辯護人、公訴人於本院言詞辯論終結前，均表示同
    意作為證據（參本院1 卷第55反、74反頁，2 卷第82頁），
    本院審酌上開證據之作成，並無違法或不當情形，且與本案
    待證事實相關，適當作為證據，依刑事訴訟法第159 條之5
    第1 項規定，認有證據能力。
貳、論罪部分：
一、訊據被告3 人均矢口否認犯行，被告子○○辯稱：就事實一
    ，伊只有收購手機，沒有收購門號，也沒有買賣晶片卡；就
    事實二，伊沒有幫助他人犯罪之行為云云。被告辰○○則辯
    稱：就事實一，伊只收購手機，再轉售賺取差價，並沒有收
    購SIM 卡，編號1 、2 之甲○○、乙○○均是賣手機給伊，
    事實一編號3 、5 之寅○○、辛○○、卯○○都是被告己○○客戶，己○○再轉售手機給伊云云。被告己○○則辯稱：
    伊申辦共18支手機、門號，全部交給子○○、辰○○及綽號
    「阿文」，伊只是介紹寅○○、辛○○去申辦手機門號，是
    幫助子○○、辰○○收購手機，但伊沒有拿到手機，且伊與
    寅○○、辛○○都沒拿到錢，也是被害人云云。惟查：
  (一)關於事實一部分，有證人即被害人甲○○、乙○○、寅○○
    、張琮裕、辛○○、卯○○，證人即共同被告子○○、辰○○、己○○（互就其他2 人證述部分）於偵審中具結證述明
    確，參核相符屬實；並有上開證人對被告3 人分別指認之口
    卡片、附表編號1 至7 所示門號之通聯調閱查詢單，遠傳電
    信（98年8 月13日、8 月31日遠企營字第09810947號、第00
    000000000 號）、中華電信高雄營運中心（98年8 月28日高
    服三字第09800126號、第00000000號，98年4 月8 日高服四
    字第17號）、大眾電信（98年8 月19日98眾總字第101 號）
    、和信電訊（98年8 月28日、8 月31日和信企營字第098080
    1157號、第0000000000號）、威寶電信（98年4 月9 日）函
    附各該編號所示門號之客戶查詢、申請書、通話電話費帳單
    ，以及辛○○成功路派出所刑案報案三聯單等各1 份在卷可
    資佐證（參警1 卷第28至37、38至46、69頁，警2 卷第24至
    34頁，偵3 卷第24至26、33、37至57頁）。
  (二)關於事實二部分，業經證人即被害人郭燕穎、丑○○、蔡奇
    儒、甲○○、乙○○於警詢、偵訊證述明確，參核相符屬實
    ；並有甲○○名義申辦之門號0000000000雙向通聯紀錄、同
    門號通聯調閱查詢單、同門號電話預付卡服務申請書、偽造
    之「高雄地檢署監管科收據」、「臺灣臺北地方法院檢察署
    刑事傳票」、「臺灣臺北地方法院檢察署強制性資產凍結執
    行書」、台灣銀行匯款單（先後各匯款60萬元、60萬元、66
    萬元、50萬元）、永豐銀行匯款委託書（匯款60萬元）、合
    作金庫無摺存款憑條（匯款25萬元）、第一銀行匯款申請書
    回條（匯款60萬元），王博廉「京城銀行帳戶」（含存款開
    戶總約定書、存摺交易明細表等，匯款各60萬元）、劉俸銘
    「遠東商銀帳戶」（含存款開戶總約定書、存摺交易明細表
    等，匯款66萬元）、陳文忠「合作金庫帳戶」（含存款開戶
    總約定書、存摺交易明細表，共計75萬元）、蔡奇儒「兆豐
    銀行帳戶」（開戶及交易明細表，匯款60萬元）等銀行之開
    戶往來資料、內政部警政署詐騙電話停話簡便格式表各1 份
    在卷可佐（參警2 卷第14、15至20、24、35至37頁，警3卷
    第1 至4 、10至20頁，警4 卷第5 頁）。
二、被告3 人雖分別以上開情詞置辯，然查：
  (一)關於被告子○○、辰○○、「阿文」於附表一編號1 、2 、
    4 之犯行部分：
    1.就附表一編號1 犯行，證人甲○○於偵訊證稱：「乙○○
      介紹「阿南」即子○○辦手機，子○○說要我的名字辦預
      付卡的手機給議員助理使用，本來說1 支200 元的走路費
      ，但是我媽媽一直催，都沒有拿到錢」、「（只要是預付
      卡的都不是你自己正常申辦使用的？）是的，都是辰○○
      、子○○、阿文帶伊去辦的；一般月租型則是我以前辦的
      」、「（之前月租型門號是否也是有人給你酬勞而去申辦
      門號？）沒有，都是我自己正常使用的」等語明確（參偵
      5 卷第127 頁）；且於本院審理中補充證稱：「（黃：你
      認識我嗎？）認識，你外號叫『阿南』，是我媽媽後來跟
      我講阿南的本名」、「（你申辦這些門號是跟誰一起去辦
      的？）跟辰○○與子○○」、「（你申辦的門號，都交給
      誰？）申辦門號的錢是辰○○付的，門號都交給子○○」
      、「（有沒有問辰○○他們辦理門號作何用途？）他們跟
      我母親講要提供給議員助理、里幹事使用」、「（黃：是
      誰跟你說，用你名義申辦的門號是要給議員助理使用？）
      是你跟我媽媽講，我媽媽再跟我講的」、「（你偵訊說本
      來申辦門號每支要給你1000元，後來只給你200 元？）原
      來是這樣講，說要給我茶水費每支門號200 元，但後來都
      沒有給我錢」等語明確（參本院2 卷第124 反、125 正頁
      ），前後參核相符。參諸證人即甲○○母親丙○○○於本
      院審理時亦證稱：「我認識被告辰○○、子○○，就是他
      們2 人帶我去申辦易付卡」、「辰○○帶我進去辦，子○○在車上等，辦好後辰○○就直接把全部SIM 卡帶走了」
      、「甲○○是10月16日去辦的，我是10月17日去辦，是辰
      ○○開車至我家載我先生及甲○○去辦的，我自己騎機車
      到電信行與辰○○、子○○會合，我、我先生及甲○○申
      辦易付卡，都沒有拿到任何錢」、「我辦好以後，先在路
      上等，後來我朋友楊先生也去辦，也是沒有拿到錢，我們
      才發現被騙了，我都聯絡不到被告他們」、「被告辰○○
      、子○○帶我去辦時，有跟我說門號辦好以後，每支要給
      我約200 至300 元」等語明確（參本院2 卷第170 反、17
      1 正反頁）；且證人乙○○於偵訊亦證稱：「（為何會介
      紹甲○○去辦門號？）阿南〈即子○○〉問我說有無朋友
      需要錢，他要我先幫他找人來辦門號，阿南跟我說門號是
      要給議員助理、里長身邊的特助使用，電話費用公司會付
      」、「（是阿南自己這樣講，還是你跟甲○○如此說？）
      他自己這樣跟甲○○說的」等語；並於本院審理中亦證稱
      ：（你與甲○○間，有無任何手機或行動電話交易？）沒
      有」等語明確（參偵5 卷第127 頁，本院2 卷第130 反頁
      ），均參核相符，是上開3 人之證述，堪予採信。
    2.次就附表一編號2 犯行，證人乙○○於偵訊時證稱：「（
      你何時去辦門號？）97年8 月，是阿南、阿文、阿志〈即
      辰○○〉帶我去辦的，就是我在警局指認的人」、「（代
      價為何？）總共1 至2 萬元，阿南說每支門號代價不一樣
      ，我是以門號加手機賣給他的」、「門號及手機不是我領
      走的，是子○○領走的，說我辦完總計會給我2 萬元，另
      外子○○知道有人騙我30幾萬元，他說我辦完門號，他會
      叫那個人當場把錢還我，因他信誓旦旦，後來我2 萬元都
      沒有拿到，30幾萬元也沒拿到」、「我辦這些電話及門號
      ，一毛錢都沒有拿到」、「辦手機分好幾次辦的，第1天
      是辰○○帶我去辦的，第2 天是阿南帶我去，第3 天是阿
      南、阿文、阿志帶我去的」等語（參偵5 卷第128 頁）；
      並於本院審理時證稱：「（你申辦這麼多門號，有無付錢
      給通信行？）沒有」、「（是否知道身辦好之後門號要交
      出去？代價？）知道，他們說不同公司，費用也不同，據
      子○○跟我講，加起來約有1 萬5300多元」、「我警偵訊
      只是講個概略金額，該辦的門號我都申辦了，但子○○答
      應給我的酬勞，我一毛錢都沒有拿到」、「（何人跟你去
      申辦門號？）辰○○、子○○、還有一個阿文的人開車」
      、「（你交給他們什麼東西？）手機及門號SIM 卡，如果
      有出電腦即搭配電腦，我也會交給他們」等語明確（參本
      院2 卷第130 正反、131 正頁），前後參核相符。
    3.且就附表一編號4 犯行，證人張琮裕於偵訊時證稱：「（
      用你名義與辰○○去辦的門號是否如警詢所說？）是的」
      、「有無以你的名義正常申辦使用？）沒有」、「（是誰
      與你聯絡？）在稍早阿南、阿志跟我說媽媽很缺錢，如果
      我辦手機的話會就有錢」、「只說錢匯給我媽媽」、「（
      後來你媽是否有拿到錢？）沒有，一毛錢都沒拿到，也沒
      有幫忙解決債務」等語明確（參偵5 卷第128 、129 頁）
      ；參諸證人乙○○於本院審理中亦證稱：「（張琮裕是何
      人？是否也有申辦手機交給被告？）他是我兒子，有」、
      「（張琮裕名義所申辦的手機門號，是否也是你與被告一
      起去申辦？）是」等語明確（參本院2 卷第131 正頁），
      前後印證相符。
  (二)關於被告3 人、「阿文」附表一編號3 、5 之犯行部分：
    1.就附表編號3 犯行，證人寅○○於偵訊證稱：「97年7 月
      間我先認識己○○，透過他認識子○○、辰○○，說要辦
      門號，1 支是3000至5000元，他們說是要給議員助理使用
      ，且說3 個月費用由他們付，我答應申辦10組門號，辦好
      之後當場由子○○、辰○○及阿文取走，他們說要一星期
      確認門號無問題，才會給我錢，但後來錢也沒有給我」、
      「97年5 、6 月間認識己○○，要辦手機前約2 個月前，
      他問我要不要轉外快，他說會介紹人給我認識，是辦門號
      加手機，對方會合法使用，總共可以拿到1 、2 萬元」、
      「是陳勇志（即辰○○）、己○○、阿南（即子○○）、
      阿文帶我去辦手機，分2 天辦完所有的手機；辦好後他們
      說要等公司結算及合約書，合約書內說會合法使用，且3
      個月後會轉讓到他們自己名下，他們說大約一星期可以給
      我錢，但我沒有拿到錢，我就一直打電話給「阿南」、「
      陳勇志」，但他們一直以門號有問題等理由在推託，再加
      上月租費都沒有繳，費用很高，我才去報案」（參偵5卷
      第59、126 頁）；「（97年7 月16日有無到鳳山市○○○
      路某通訊行申辦門號？）有，當時辰○○帶我進去通訊行
      申辦，辦好的手機都交給辰○○，辰○○再交給子○○，
      其中1 、2 支手機是我自己交給子○○，另外還有交給阿
      文的」、「（你辦好電話交給辰○○他們，是否包括門號
      SIM 卡？）有」、「當初他們本來說要給我幾千元代價，
      但後來都沒有給我錢」、「（你跟己○○間，有無手機或
      門號SIM 卡交易行為？）沒有」等語明確（參本院2 卷第
      128 正頁），前後參核相符。
    2.次就附表編號5 之犯行，證人辛○○於本院99年3 月17日
      審理時證稱：「被告辰○○、子○○我都認識」、「辰○○是己○○介紹認識的，己○○說辦手機，有好處給我」
      、「（7 月17日下午5 時許，己○○帶你到成功路震旦行
      申辦手機？）是，當時申辦2 支遠傳門號，2 支亞太門號
      ，遠傳其中1 支是預付卡，沒有附手機」、「己○○沒有
      給我代價，我只留下易付卡門號，其他3 支手機連同門號
      都交給被告他們」、「（你辦門號之代價？）原本約定1
      支門號2 千元至3 千元，但實際上都沒有給我」、「（你
      去申辦門號，有無附手機？）有」等語；並於99年4 月21
      日審理時證稱：「（你去申辦手機時，何人帶你去？）己○○、辰○○、子○○及阿文，但帶我進入通訊行是辰○○，子○○、己○○及阿文都留在車上」、「（你申辦好
      的手機交給何人？）通訊行人員直接交給辰○○，辰○○
      再拿給子○○，費用也是辰○○他們付的」、「申辦當時
      我沒有支付費用，後來遠傳有寄這3 支手機帳單給我，我
      有付一點費用，那時才知道被騙了」等語明確（參本院2
      卷第99反、100 正反、101 反、173 正頁）。至證人辛○○於本院99年3 月17日審理時雖證稱：（當時有無帶陳勇
      志一同前往？）有」、「（陳勇志是否就是在庭的被告辰
      ○○？）跟在庭被告辰○○不太像」、「（手機與門號交
      給誰？）一起交給己○○」云云（參本院2 卷第101 正頁
      ）。然其於本院99年4 月21日審理時改證稱：「上開證述
      不實在，因辰○○99年3 月16日有約我到『彩色巴黎』協
      商，他說要幫我處理所有手機的費用，我就受他利誘，而
      於99年3 月17日開庭時，我就不敢指認他」、「（97年7
      月16日與你一起去申辦手機叫陳勇志之人是否就是在庭被
      告辰○○？）就是他，他化成灰，我都認得他」、「另外
      子○○我也認得他」、「上次講手機門號一起交給己○○
      ，是因3 月16日彩色巴黎會後，才會在3 月17日庭訊說謊
      ，應該以今日證述才是真正」等語明確（參本院2 卷第
      172 反、173 正頁）。參諸證人寅○○於本院審理時亦證
      稱：「99年3 月3 日那次開庭，我本來要來作證，子○○
      叫我不要出庭作證」、「（99年3 月16日晚上，辰○○有
      無叫你到中華路與七賢路的彩色巴黎見面？）有。但我沒
      有去，我知道辛○○有去」等語明確；對照被告辰○○於
      本院99年4 月21日審理時亦坦承：「我在99年3 月16日確
      有與辛○○見面」之語（參本院2 卷第126 反、173 反頁
      ），2 者證述，印證相符。從而，證人辛○○於本院99年
      3 月17日所為未明確指認被告辰○○、手機及門號是交予
      己○○等語，核係作證前受被告辰○○利誘所為之不實證
      述，自無從為被告辰○○、子○○有利之認定。是被告3
      人及「阿文」確有此部分犯行明確。
  (三)關於被告辰○○、子○○於附表編號7 之犯行部分：
    1.就此部分犯行，證人卯○○於偵訊證稱：「（何時認識辰
      ○○？）97年3 月我沒有工作，己○○問我缺不缺錢，他
      說有認識的辦門號可拿到錢，所以他就介紹我認識鄭，但
      最後我沒有拿到錢」、「是鄭帶我去辦的，門號及手機辦
      完都當場交給鄭」、「（鄭何時說要給你錢？）鄭說要10
      天至15天會給我錢，後來我一直找鄭，鄭說我的手機還有
      幾支沒有申辦成功，所以要等到成功才能拿到錢，之後就
      一直沒有給我錢」、「（提示通聯調閱查詢單，上面有你
      名字的電話門號，是否都是當初你與辰○○去申辦的？）
      門號0000000000、00000000000 、0000000000、00000000
      00是我自己申辦並給自己及家人使用的，其餘都是與辰○○去辦的」等語（參偵4 卷第6 、7 頁）；且於本院審理
      時亦證稱：「（是否可確認阿志或至仔有無在法庭上？）
      有，阿志就是被告辰○○」、「（當時有幾個人進去店裡
      ？）只有我跟辰○○進去」、「（手機及卡片都交給誰？
      ）都在店外交給辰○○」、「（既然帳單寄到你家，辰○○如何付費？）申辦時，我有問阿志，阿志跟我說先寫我
      家，帳單地址以後再改」、「（你去申辦手機時，子○○
      是否也在場？辦完手機後是否都交給子○○？）好像有在
      場，我先交給辰○○」、「子○○及辰○○有跟我說申辦
      的門號使用2 、3 個月以後再變更名義」、「（你是否申
      辦15支門號交給辰○○？另外申請4 支門號供自己使用？
      ）是；15支手機，不包含我自己使用的4 支」、「（申辦
      15支手機的代價？）全部代價1 至2 萬元，後來我都沒有
      拿到錢」、「我沒有拿到代價時，有找辰○○，但是電話
      打不通，沒有找到他人」等語明確（參本院2 卷第103 反
      、104 正反、106 正反頁），前後參核相符。
    2.再證人卯○○雖於本院審理時證稱：「辰○○沒有跟我講
      酬勞」、「警詢時說辦好手機後會給我1 萬至1 萬5 千元
      ，這是己○○跟我講的」、「己○○跟我講電話費用辰○○他們會付費」等語，然其同時證稱：「警詢我意思是說
      己○○跟我說辰○○會給我1 萬至1 萬5 千元」、「有說
      10天至15天會付款，是辰○○告訴己○○，己○○再跟我
      講的」、「（你申請時選擇高資費門號，是否辰○○拿給
      你預繳手機差價？）是」等語明確（參本院2 卷第104 正
      反、105 反頁）。則證人卯○○縱然證稱申辦代價係由被
      告己○○所轉告（詳下述），然被告辰○○、子○○均明
      知收購人頭手機門號不可能無償，且確有帶被害人去申辦
      並取走手機、門號之施以詐術行為，即無從解免刑責，所
      辯即無可信。是上開被告2 人確有此部分犯行明確。
  (四)就事實二被告子○○、辰○○幫助詐欺取財部分：
    1.就事實二(一)部分，證人即被害人郭燕穎於警詢證稱：「97
      年10月16日我在家裡接到1 通自稱165 陳小姐電話，說我
      資料外洩牽扯2 案」、「就由另外自稱桃園縣警察局刑事
      單位李育得與我談，告知我涉及海外洗錢案人頭戶已快收
      網，不能洩密」、「於97年10月17日早上自稱劉金德檢察
      官來電，要我提領現金140 萬元等候派員向我收錢」、當
      日下午15時許，接到電話要我到福山國中側門等1 位鍾嘉
      瑞的人，15時10分許我就將錢交給身上帶有高雄地方法院
      識別證「鍾嘉瑞」的人、對方將高雄地檢署監管科收據給
      我，後又拿1 張簽收紙讓我簽名後就離開」、「對方劉金
      德要我將錢提領出來要測試歹徒位置，並要我去臨櫃匯款
      60萬元入王博聯『京城銀行帳戶』」、「97年10月22日又
      來電要我再匯款66萬元去劉俸銘『遠東商銀帳戶』。10
      月23日又以同樣理由，且劉金德態度強硬，我就向朋友借
      款匯給50萬元，匯入陳文忠『合作金庫帳戶』」、「同年
      10月24日劉金德又來電，要我匯款付交保費25萬元，以後
      才要還我總共401 萬元」、「我有留下對方跟我聯絡的電
      話號碼是：0000000000」等語明確（參警3 卷第3 、4 頁
      ）。而就事實二(二)部分，證人丑○○於偵訊證稱：「對方
      共有3 人與我講過電話，電話門號都是0000000000，我交
      了110 萬元，於97年11月3 日又接到詐騙集團的電話，對
      方號碼也是同一號碼，又要我匯60萬」等語；參諸證人蔡
      奇儒於警詢亦證稱：「從未委託或授權他人代替去兆豐金
      控銀行內湖分行申請上開帳戶，不知道何時遭人冒用身分
      申請銀行帳戶，偽造之身分證及健保卡照片均非我本人」
      等語明確（參偵1 卷第7 頁，警2 卷第13頁），印證相符
      。此外，並有門號0000000000雙向通聯紀錄、通聯調閱查
      詢單、預付卡服務申請書、上開偽造「監管科收據」、「
      刑事傳票」、「資產凍結執行書」、上開銀行各次匯款單
      據、匯入銀行帳戶交易明細表等資料在卷可資佐證。
    2.其次，如附表編號1 (五)所示之威寶電信門號0000000000，
      連同附表編號1 之其他門號SIM 卡，均係透過不知情之乙○○仲介，上開被告2 人詐騙甲○○出面申辦，申辦完畢
      就由被告2 人取走門號（晶片卡）等情，業經證人甲○○
      於偵訊及本院審理時證稱：「我是申辦預付卡，當場電信
      公司發卡後就由子○○、辰○○取走」、「辦手機過程是
      辰○○、子○○、阿文帶我去，那天只有辦門號，沒有辦
      手機，辦完後門號就被他們拿走了」、「你申辦的門號都
      交給誰？）門號都交給辰○○」、「你交門號給他們，有
      無交手機？）我只交門號（SIM 卡）給他們」等語明確（
      參偵5 卷第127 頁，本院2 卷第124 反頁）；且證人乙○○於偵訊及本院審理中亦證述：「（為何會介紹甲○○去
      辦門號？）阿南之前說會找人幫我解決債務，阿南要我先
      幫他找人來辦門號，他說會給錢」、「（你與甲○○之間
      ，有無任何手機或行動電話交易？）沒有」等語（參偵5
      卷第127 頁，本院2 卷第130 反頁）。足見，上開被告2
      人辯稱僅收購手機、沒有收購門號，乙○○、甲○○都只
      賣手機給伊云云，核係犯後飾卸之詞，委無可採。
    3.又行動電話門號（含預付卡）、SIM 晶片卡為個人之通訊
      工具，自政府開放行動電話（無線）電信業申請設立後，
      門號及器材（手機）電信機構大量增加，一般民眾皆可以
      身分證件（國民身分證、健保卡）等資料自由申請辦理電
      信手機、門號使用，並無任何特殊之限制，因此一般人申
      請電信門號極為容易而便利，且得同時在不同民間電信業
      者申請多數門號使用，並無使用他人門號之必要，此為一
      般日常生活熟知之常識。故除非欲充作犯罪使用，並藉此
      躲避警方追緝，通常使用之行動電話門號，並無向他人借
      用、租用或購買門號之必要，亦應為一般生活所應有之認
      知。何況，電話門號攸關客戶個人財產權益及通訊內容隱
      私，專屬性甚高，衡諸常理，若非與本人有密切關係，不
      可能提供個人門號供他人使用，縱有交付個人門號予他人
      使用之特殊情形，亦必會瞭解他人使用門號之目的始行提
      供，參以坊間報章雜誌、新聞及廣播媒體，對於以簡訊、
      電話等方式不法詐騙方法，及不法份子經常收集他人門號
      晶片卡，以隱匿渠等財產犯罪之不法行徑，規避檢警等執
      法人員之查緝，類此社會上層出不窮案件，亦迭經報導及
      再三揭示。本件甲○○、乙○○於本院審理時亦分別證稱
      ：「（你剛才說你懷疑他們會拿門號去做不法用途？）是
      」、「（你申辦這麼多門號時，有無懷疑會被拿去做不法
      使用？）我有懷疑，我有問過子○○，他跟我說申辦的手
      機是要給議員助理或里幹事使用，且費用3 個月後會轉到
      他們公司名下，我問他們公司在哪裡，他一直跟我含糊說
      ，結果也都沒有帶我去」等語明確（參本院2 卷第124 反
      、130 反頁）。而被告子○○、辰○○乃心智健全之成年
      人，其等於事實一部分以利誘方式詐騙甲○○、乙○○提
      供名義申辦系爭門號轉售他人，自能預見取得門號晶片卡
      如任意變賣予他人，有可能遭他人利用為與財產有關之犯
      罪工具，竟仍提供給他人使用，足認上開被告2 人確有幫
      助他人實施詐欺犯罪之不確定故意甚明。
  (五)至起訴書雖以被告子○○、辰○○就事實二部分，另有幫助
    偽造公文書、幫助行使偽造公文書、幫助冒充公務員行使職
    權之犯意等語。然本案並無證據證明被告子○○、辰○○係
    參與詐騙集團成員或參與詐騙被害人郭燕穎、丑○○，或行
    使偽造被害人蔡奇儒之身分證、健保卡等資料，則該被告2
    人雖可預見提供系爭門號可能遭持以對被害人詐欺犯罪使用
    ，然就被害人會遭詐騙集團成員偽造公文書、進而行使、冒
    充公務員行使職權等部分犯行，當無預見可能性。況且持門
    號晶片卡詐騙之人亦不當然以行使偽造公文書，或冒充公務
    員行使職權之方式施以詐騙，二者間並無必然關係。從而，
    詐騙集團成員所犯顯然逾越被告2 人所知，自無從認定被告
    2 人有此部分幫助之犯意與犯行。
  (六)綜上所述，被告3 人上開所辯，核與卷內積極事證有悖，均
    委無可採。是被告子○○、辰○○確有事實一（如附表編號
    1 至5 、7 所示）之詐欺、事實二之幫助詐欺等犯行；而被
    告己○○確有如附表編號3 、5 所示之詐欺犯行，均事證明
    確，犯行堪以認定，均應依法論科。
三、按以不法意圖，施詐術使人陷於錯誤，而移轉物之所有者，
    係構成刑法刑法第339 條第1 項之詐欺罪；且所謂詐術，並
    不以欺罔為限，即利用人之錯誤而使其為財物之交付，亦不
    得謂非詐欺（參最高法院24年上字第4515號判例、90年台上
    字第7781號、97年度台上字第2227號判決意旨）。次按刑法
    上之幫助犯，係對於犯罪與正犯有共同之認識，而以幫助之
    意思，對於正犯資以助力，而未參與實施犯罪之行為者而言
    ，循此而論，如未參與實施犯罪構成要件之行為，且係出於
    幫助之意思提供助力，即屬幫助犯，而非共同正犯。本件被
    告子○○、辰○○就事實二部分，能預見並認知有幫助他人
    為財產犯罪之可能，是其2 人對該犯罪集團所為之詐欺取財
    犯行，主觀上應具有不確定之幫助故意。
四、本件核被告子○○、辰○○所為，就事實一（如附表一編號
    1 至5 、7 ）部分，均係犯刑法第339 條第1 項之詐欺取財
    罪，就事實二部分，均係犯同法第30條第339 條第1 項之幫
    助詐欺取財罪；被告己○○就事實一（如附表編號3 、5 ）
    部分所為，均係犯刑法第339 條第1 項之詐欺取財罪。就事
    實一即附表編號1 至5 、7 之犯行，被告黃紹華、辰○○2
    人間，其中就附表編號2 、4 並與綽號「阿文」間，而就附
    表編號3 、5 並與被告己○○、「阿文」間，均互有犯意聯
    絡及行為分擔，依刑法第28條規定，各應論以共同正犯。起
    訴書附表編號4 部分雖就被告黃華未予列入，然起訴書內容
    基本社會事實已有敘明，是就此部分，仍對於被告子○○併
    予審究；且就被告子○○、辰○○移送併辦如事實二(二)（被
    害人丑○○）幫助詐欺部分，與本案起訴如事實二(一)（被害
    人郭燕穎）幫助詐欺論罪部分，係想像競合犯關係，為裁判
    上一罪，上開被告2 人為幫助之從犯，為起訴效力所及，為
    此，應由本院併予審理。起訴書以被告子○○、辰○○就事
    實二部分，另有幫助偽造公文書、幫助行使偽造公文書、幫
    助冒充公務員行使職權之犯意等語，尚有誤會，然就此部分
    如經成立，亦屬一幫助行為觸犯數罪名之想像競合犯（仍從
    一幫助罪處斷），是與上開被告2 人幫助犯詐欺取財論罪部
    分，為裁判上一罪關係，爰不另為無罪之諭知。又被告3 人
    就事實一如附表編號1 至5 、7 先後詐騙告訴人甲○○、乙○○、寅○○、辛○○、卯○○及被害人張琮裕之行為，均
    犯意各別，時地有別、行為互殊，各應論以數罪併罰之。再
    被告子○○、辰○○就事實二係幫助他人犯罪，均為從犯。
    被告子○○前有如事實欄所示論罪科刑及執行之前科，前案
    有期徒刑甫於97年2 月29日執行完畢，有台灣高等法院被告
    前案紀錄表各1 份在卷可憑，被告子○○於前案有期徒刑執
    行完畢後，5 年以內故意再犯本案，為累犯，則其依刑法第
    47條第1 項規定，應予加重其刑。又被告子○○、辰○○就
    事實二部分，依刑法第30條第2 項規定，從犯之處罰，均按
    正犯之刑減輕之，且被告子○○就此部分，其刑有加重、減
    輕事由，依法應先加、後減之。
五、爰審酌被告黃紹華、辰○○為求騙取新辦手機、門號（SIM
    卡）至坊間中古手機店出售牟利，竟施以詐術分別騙得附表
    編號1 至5 、7 之被害人申辦並取得其手機及門號，其後均
    將上開編號所示之手機、門號取走，而實行詐欺犯罪既遂，
    且均已出售獲利，所詐取手機及門號數量甚多，如全部遭犯
    罪集團持以詐財使用，後果不堪設想，2 人獲利較豐，對社
    會危害性較重，並均有事實二幫助詐欺之犯行，致被害人受
    害金額甚鉅；而被告己○○明知被告黃、鄭2 人係詐騙被害
    人申辦人頭手機及門號，亦參與詐欺之犯行，被告3 人均侵
    害他人財產權，行為自無可取，犯後均否認犯行，且迄未與
    被害人達成和解或為損害賠償，被告子○○屬累犯。惟念及
    被告子○○、辰○○就事實一有提供業者申辦程序費用，僅
    騙取被害人申辦手機及門號，並未詐得被害人其他款項；被
    告己○○所犯僅2 罪，並未取得被害人申辦手機及門號，且
    查無其變賣贓物、朋分贓款之證據，惡性顯較被告黃、鄭2
    人為輕，且非累犯，暨被告3 人犯罪之動機、目的、手段等
    一切情狀，分別量處如主文所示之刑，並依法分別定其等應
    執行之刑，且均諭知如易科罰金之折算標準，以資懲儆。
、被告辰○○、己○○其他被訴（如起訴書附表編號6 ，及編
    號4 、7 之詐欺取財）均為無罪諭知部分：
一、公訴意旨另以：辰○○於如附表編號6 、被告己○○於附表
    編號4 、7 所示之時間，基於為自己不法所有之犯意聯絡，
    明知無給付收購行動電話門號SIM 卡代價之意思，辰○○、
    辰○○與己○○先後附表編號6 及4 、7 之被害人佯稱：收
    購如附表一編號6 及4 、7 之行動電話門號供議員助理需要
    時使用，可獲得7000元、可幫助乙○○清理債務、可獲得1
    萬元至1 萬5 千元之酬勞，門號名義人及帳單地址，於申辦
    約2 、3 個月後會變更云云，致丁○○陷於錯誤，由辰○○
    、己○○陪同至附表各該編號所示之電信業者公司，申辦行
    動電話及門號（詳如附表所示）。俟依指示申辦完成後，丁○○、張琮裕（經由乙○○）、卯○○將該門號及晶片SIM
    卡當場交予辰○○、或交予辰○○與己○○。詎辰○○、己○○取得該行動電話及門號SIM 卡後，並未給付所約定報酬
    ，謊稱需先測試申辦有無成功，待確認後再給付報酬，以防
    犯行敗露云云，旋即離去，逃逸無蹤。嗣經丁○○、張琮裕
    （含乙○○）、卯○○屢次催討報酬，均無所獲，始知受騙
    ，而報警處理。因認被告辰○○、己○○就上開部分，均涉
    犯刑法第339 條第1 項之詐欺取財罪嫌等語。
二、訊據被告辰○○、己○○就附表編號6 及4 、7 部分，均矢
    口否認犯行，被告辰○○辯稱：伊有付給丁○○申辦代價7
    千元，並沒有詐欺他等語；而被告己○○則辯稱：伊僅是介
    紹張琮裕及其母乙○○、卯○○與被告辰○○認識而已，伊
    與他們都是受辰○○詐欺之被害人等語。公訴人認被告辰○○、己○○涉犯上開3 部分罪嫌，無非以證人即各該編號之
    被害人、告訴人丁○○、張琮裕、乙○○、卯○○於警、偵
    訊之證述、各該編號所示門號之通聯記錄、上開門號（含預
    付卡）電信業者提供各該門號之客戶查詢、申請書及通話電
    話費帳單等資料等物，資為論據。
三、經查：
  (一)就起訴書附表編號6 被告辰○○詐欺犯行部分：
    1.證人即附表編號6 之丁○○雖於警詢證稱：「我問蘇韋漢
      才知道陳勇志真實姓名是辰○○」、「我被辰○○騙去的
      手機門號如起訴書附表編號6 之門號，共損失金額9 萬57
      85元」等語；且於偵訊證稱：「（為何會申辦那麼多支手
      機？）當時我缺錢，辰○○跟我說辦門號會給我錢，最後
      辰○○沒有給我錢」、「（共申辦幾支門號？）11支，都
      是月租型」、「卷內我名義之電話，都是我與辰○○去辦
      的」云云（參偵3 卷第17頁，偵4 卷第5 、7 頁）。
    2.然證人丁○○於偵訊同時證稱：「（為何今日所說與警局
      所述不同？）7 千元是我私底下向辰○○借的」等語；且
      於本院審理時證稱：「（你申辦上開門號時，有無預繳通
      訊費給通訊行？）沒有」、「（你是否在申辦門號時就知
      道辦好後要交給陳勇志？）是」、「（你申辦門號的代價
      ？）陳勇志說他以後會拿錢給我」、「（後來你拿到多少
      錢？）7 千元」、「（7 千元是否你申辦手機門號，而辰
      ○○給你的代價？）是」等語明確（參偵4 卷第5 頁，本
      院2 卷第96正反、97反頁）。從而，堪認證人丁○○自始
      同意提供其名義出面申辦附表編號6 之門號，並交給被告
      辰○○使用，事後確有獲得約定報酬7 千元無訛，並無被
      詐欺而受害情事。此外，檢察官就此部分並無舉出其他證
      據以資證明被告辰○○有此部分犯行。是起訴書就此部分
      之指訴，容有誤會，即無從為此認定。
  (二)就起訴書附表編號4 、7 被告己○○詐欺犯行部分：
    1.就起訴書附表編號4 部分，證人張琮裕及其母乙○○從未
      於警詢指認被告己○○為該部分之行為人，且從未於偵審
      中指證其有此部分犯行；其等均於偵訊時證稱：「（認識
      在庭之被告己○○？當庭指認）不認識，只有上次開庭才
      見過」、「沒有看過在庭之己○○」等語明確（參警1卷
      第18、19頁，偵5 卷第128 、129 頁）。況且證人乙○○
      於本院審理時已證述：張琮裕名義申辦之門號，也是伊與
      被告辰○○、子○○、阿文去申辦的等情明確（參本院2
      卷第130 反、131 正頁），則從未指證被告己○○有涉案
      ，堪認被告己○○並未參與此部分詐欺之犯行明確。
    2.次就起訴書附表編號7 部分，證人潘聰偉雖於偵訊中證稱
      ：「辰○○說要等到申辦成功才能拿到錢，之後就沒有給
      我錢，我問己○○也是大約這樣說」等語；且於本院審理
      中證稱：「（辦手機有什麼好處？）己○○跟我說辦手機
      有好處，有錢可以拿」、「是己○○與阿志（就是辰○○
      ）與我一起去的」、「警詢時說，辦好手機後會給我1萬
      至1 萬5 千元，這是己○○跟我講的」等語（參偵4 卷第
      7 頁，本院2 卷第103 反、104 正反頁）。然其於偵訊同
      時證稱：「（何時認識己○○？）96年7 月，在戊○加工
      區工作時認識的」、「（何時認識辰○○？）97年3 月我
      沒有工作，己○○問我缺不缺錢，他說有認識的辦門號可
      以拿到錢，所以己○○就介紹我認識鄭」、「（己○○有
      沒有和你去辦門號？）沒有，他只負責介紹我給辰○○認
      識而已」等語明確（參偵4 卷第6 、7 頁）；且於本院審
      理時同時證稱：「（當時有幾個人進去店裡？）只有我跟
      辰○○進去，己○○沒有進去」、「（手機及卡片都交給
      誰？）都交給辰○○」、「申辦時，我有問阿志，阿志叫
      我先寫我家，帳單地址以後再改」、「（洪：你來找我，
      我有無跟你說被詐騙了，請你去報警？）有」等語明確（
      參本院2 卷第104 反、106 正頁）。顯見，就此部分犯行
      ，僅被告辰○○、子○○共同為之，已如上述；被告洪晛
      並未有帶同卯○○入店申辦而施以詐術，並詐得所申辦手
      機及門號等財物、變賣贓物、朋分贓款之構成要件行為。
      而被告洪晛雖於事發前介紹卯○○與被告辰○○認識，且
      曾轉達辰○○所述申辦門號有好處云云，然此舉僅屬機會
      之介紹而已，尚難認有實施詐欺之犯意與犯行已明。
    3.從而，起訴書就附表編號4 、7 部分關於被告己○○之指
      訴，容有誤會，即無從為此項認定。
四、綜上所述，起訴書附表編號6 就被告辰○○，編號4 、7 就
    被告己○○之指訴等部分，所舉證據尚不足以證明被告辰○○、己○○有詐欺之犯行。此外，復查無其他積極事證足認
    該上開被告2 人有檢察官所指訴之犯行，而起訴書亦認上開
    3 部分與該被告2 人其他論罪部分間，均犯意各別、行為互
    殊，應予分論併罰，則就上開部分，既不能證明被告辰○○
    、己○○犯罪，自應均另為諭知無罪之判決。
據上論斷，應依刑事訴訟法第299 條第1 項前段、第301 條第1
項前段，刑法第28條、第30條、第339 條第1 項、第47條第1 項
、第51條第5 款、第41條第1 項前段，刑法施行法第1 條第1 項
，判決如主文。
本案經檢察官壬○○到庭執行職務。
中    華    民    國    99    年    5     月    14    日
                  刑事第二庭  審判長法  官  吳進寶
                                    法  官  羅立德
                                    法  官  李昆南
以上正本證明與原本無異。
如不服本判決應於收受送達後10日內向本院提出上訴書狀，並應
敘述具體理由；如未敘述上訴理由者，應於上訴期間屆滿後20日
內向本院補提理由書（均須按他造當事人之人數附繕本）「切勿
逕送上級法院」。
中    華    民    國    99    年    5     月    14    日
                                    書記官  莊永利
附錄本判決論罪之法條：
中華民國刑法第339條（普通詐欺罪）
意圖為自己或第三人不法之所有，以詐術使人將本人或第三人之
物交付者，處 5 年以下有期徒刑、拘役或科或併科 1 千元以下
罰金。
以前項方法得財產上不法之利益或使第三人得之者，亦同。
前二項之未遂犯罰之。
附表：
┌─┬───┬───┬──┬──────┬───────────┬────┬───┐
│編│行為人│申辦名│時間│詐欺態樣及佯│被害人所申辦門號      │論罪、宣│備註  │
│號│      │義人（│（97│稱收購代價  │                      │告刑（處│      │
│  │      │被害人│年下│            │                      │有期徒刑│      │
│  │      │）    │同）│            │                      │，下同）│      │
├─┼───┼───┼──┼──────┼───────────┼────┼───┤
│1 │子○○│甲○○│8月 │向甲○○誆稱│(一)中華電信：          │子○○：│      │
│  │辰○○│      │26日│要以每個門號│0000000000、0000000000│累犯，6 │      │
│  │      │      │、10│200元代價收 │0000000000、0000000000│月；鄭錦│      │
│  │      │      │月16│購行動電話預│0000000000、0000000000│至：5 月│      │
│  │      │      │、17│付卡門號之  │0000000000、0000000000│。如易科│      │
│  │      │      │日  │SIM卡予議員 │0000000000、0000000000│罰金，均│      │
│  │      │      │    │助理使用，實│(二)遠傳電信：          │以新台幣│      │
│  │      │      │    │際使用人將繳│0000000000、0000000000│壹仟元折│      │
│  │      │      │    │交3個月通話 │0000000000、0000000000│算壹日  │      │
│  │      │      │    │費用，待3個 │0000000000、0000000000│        │      │
│  │      │      │    │月後再辦過戶│0000000000、0000000000│        │      │
│  │      │      │    │給實際使用人│0000000000            │        │      │
│  │      │      │    │云云。      │(三)亞太電信：          │        │      │
│  │      │      │    │            │0000000000、0000000000│        │      │
│  │      │      │    │            │(四)台灣大哥大：        │        │      │
│  │      │      │    │            │0000000000、0000000000│        │      │
│  │      │      │    │            │0000000000、0000000000│        │      │
│  │      │      │    │            │0000000000、0000000000│        │      │
│  │      │      │    │            │0000000000、0000000000│        │      │
│  │      │      │    │            │0000000000、0000000000│        │      │
│  │      │      │    │            │0000000000、0000000000│        │      │
│  │      │      │    │            │0000000000、0000000000│        │      │
│  │      │      │    │            │(五)威寶電信：          │        │      │
│  │      │      │    │            │0000000000（事實二所用│        │      │
│  │      │      │    │            │門號）                │        │      │
├─┼───┼───┼──┼──────┼───────────┼────┼───┤
│2 │子○○│乙○○│8月 │向乙○○誆稱│(一)台灣大哥大：        │子○○：│      │
│  │辰○○│      │至10│要以每個門號│0000000000、0000000000│累犯，6 │      │
│  │「阿文│      │月  │2500元代價收│0000000000            │月；鄭錦│      │
│  │」    │      │    │購行動電話與│(二)亞太電信：          │至：5 月│      │
│  │      │      │    │搭配之門號  │0000000000、0000000000│。如易科│      │
│  │      │      │    │SIM卡予議員 │(三)和信電信：          │罰金，均│      │
│  │      │      │    │助理使用，實│0000000000、0000000000│以新台幣│      │
│  │      │      │    │際使用人將繳│0000000000            │壹仟元折│      │
│  │      │      │    │交3個月通話 │(四)遠傳電信：          │算壹日  │      │
│  │      │      │    │費用，待3個 │0000000000、0000000000│        │      │
│  │      │      │    │月後再辦過戶│0000000000、0000000000│        │      │
│  │      │      │    │給實際使用人│0000000000、0000000000│        │      │
│  │      │      │    │云云。      │（張琮裕名義申請門號）│        │      │
│  │      │      │    │            │(一)中華電信：          │        │      │
│  │      │      │    │            │0000000000、0000000000│        │      │
│  │      │      │    │            │(二)威寶電信：          │        │      │
│  │      │      │    │            │0000000000、0000000000│        │      │
│  │      │      │    │            │0000000000            │        │      │
│  │      │      │    │            │(三)和信電信：          │        │      │
│  │      │      │    │            │0000000000、0000000000│        │      │
│  │      │      │    │            │0000000000            │        │      │
│  │      │      │    │            │(四)遠傳電信：          │        │      │
│  │      │      │    │            │0000000000、0000000000│        │      │
│  │      │      │    │            │0000000000、0000000000│        │      │
│  │      │      │    │            │0000000000            │        │      │
│  │      │      │    │            │(五)台灣大哥大：        │        │      │
│  │      │      │    │            │0000000000            │        │      │
├─┼───┼───┼──┼──────┼───────────┼────┼───┤
│3 │子○○│寅○○│7月 │向寅○○誆稱│(一)台灣大哥大：        │子○○：│      │
│  │辰○○│      │15日│要以每個門號│0000000000、0000000000│累犯，6 │      │
│  │己○○│      │    │3000元至5000│0000000000            │月；鄭錦│      │
│  │「阿文│      │    │元代價收購行│(二)遠傳電信：          │至，5 月│      │
│  │」    │      │    │動電話與搭配│0000000000            │；己○○│      │
│  │      │      │    │之門號SIM卡 │(三)中華電信：          │：4 月。│      │
│  │      │      │    │予議員助理使│0000000000、0000000000│如易科罰│      │
│  │      │      │    │用，實際使用│0000000000            │金，均以│      │
│  │      │      │    │人將繳交3個 │(四)威寶電信：          │新台幣壹│      │
│  │      │      │    │月通話費用，│0000000000、0000000000│仟元折算│      │
│  │      │      │    │待3個月後再 │(五)亞太電信：          │壹日。  │      │
│  │      │      │    │辦過戶給實際│0000000000、0000000000│        │      │
│  │      │      │    │使用人云云。│(六)南頻公司：          │        │      │
│  │      │      │    │            │0000000000            │        │      │
├─┼───┼───┼──┼──────┼───────────┼────┼───┤
│4 │子○○│張琮裕│8月9│向張琮裕誆稱│(一)台灣大哥大：        │子○○：│      │
│  │辰○○│      │日  │申辦行動電話│0000000000、0000000000│累犯，5 │      │
│  │「阿文│      │    │（手機）與搭│                      │月；鄭錦│      │
│  │」    │      │    │配之門號，可│                      │至：4 月│      │
│  │己○○│      │    │以協助處理其│                      │。如易科│      │
│  │      │      │    │母親乙○○之│                      │罰金，均│      │
│  │      │      │    │債務，門號名│                      │以新台幣│      │
│  │      │      │    │義人及帳單地│                      │壹仟元折│      │
│  │      │      │    │址，於申辦約│                      │算壹日。│      │
│  │      │      │    │2 、3 個月後│                      │        │      │
│  │      │      │    │會變更云云。│                      │己○○：│      │
│  │      │      │    │            │                      │無罪    │      │
├─┼───┼───┼──┼──────┼───────────┼────┼───┤
│5 │子○○│辛○○│7月 │向辛○○誆稱│(一)亞太電信：          │子○○：│      │
│  │辰○○│      │17、│以每個門號  │0000000000、0000000000│累犯，5 │      │
│  │己○○│      │18日│3000元之代價│(二)遠傳電信：          │月；鄭錦│      │
│  │「阿文│      │    │收購行動電話│0000000000            │至：4 月│      │
│  │」    │      │    │門號之SIM卡 │(三)統一超商：          │；己○○│      │
│  │      │      │    │予議員助理使│0000000000            │：4 月。│      │
│  │      │      │    │用，實際使用│                      │如易科罰│      │
│  │      │      │    │人將繳交3個 │                      │金，均以│      │
│  │      │      │    │月通話費用，│                      │新台幣壹│      │
│  │      │      │    │待3個月後再 │                      │仟元折算│      │
│  │      │      │    │辦過戶給實際│                      │壹日。  │      │
│  │      │      │    │使用人云云。│                      │        │      │
├─┼───┼───┼──┼──────┼───────────┼────┼───┤
│6 │辰○○│丁○○│6月 │向丁○○誆稱│(一)亞太電信：          │無罪    │      │
│  │      │      │間  │如申辦行動電│0000000000、0000000000│        │      │
│  │      │      │    │話（手機）與│0000000000            │        │      │
│  │      │      │    │搭配之門號  │(二)遠傳電信：          │        │      │
│  │      │      │    │SIM 卡，可獲│0000000000            │        │      │
│  │      │      │    │得7000元之酬│(三)中華電信：          │        │      │
│  │      │      │    │勞，門號名義│0000000000、0000000000│        │      │
│  │      │      │    │人及帳單地址│(四)大眾電信：          │        │      │
│  │      │      │    │，於申辦約2 │0000000000            │        │      │
│  │      │      │    │、3 個月後會│(五)威寶電信：          │        │      │
│  │      │      │    │變更云云。  │0000000000、0000000000│        │      │
│  │      │      │    │            │0000000000、0000000000│        │      │
├─┼───┼───┼──┼──────┼───────────┼────┼───┤
│7 │子○○│卯○○│7月 │向卯○○誆稱│(一)亞太電信：          │子○○：│      │
│  │辰○○│      │19日│如申辦行動電│0000000000、0000000000│累犯，6 │      │
│  │      │      │    │話與搭配之門│(二)遠傳電信：          │月；鄭錦│      │
│  │己○○│      │    │號SIM卡，可 │0000000000、0000000000│至：5 月│      │
│  │      │      │    │得1萬元至1萬│(三)和信電信：          │。如易科│      │
│  │      │      │    │5 千元之酬勞│0000000000、0000000000│罰金，均│      │
│  │      │      │    │，門號名義人│(四)中華電信：          │以新台幣│      │
│  │      │      │    │及帳單地址，│0000000000、0000000000│壹仟元折│      │
│  │      │      │    │於申辦約2、3│0000000000、0000000000│算壹日。│      │
│  │      │      │    │個月後會變更│0000000000            │        │      │
│  │      │      │    │云云。      │(五)大眾電信：          │己○○：│      │
│  │      │      │    │            │0000000000            │無罪    │      │
│  │      │      │    │            │(六)威寶電信：          │        │      │
│  │      │      │    │            │0000000000、0000000000│        │      │
│  │      │      │    │            │0000000000            │        │      │
└─┴───┴───┴──┴──────┴───────────┴────┴───┘

司法院資訊處製作；財團法人民間司法改革基金會備份。
